ÁLVARO BARCHÍN RUBIO

DESARROLLADOR DE SOFTWARE







Madrid, España

PERFIL

Desarrollador de software con 1,7 años de experiencia en proyectos full stack, aunque principalmente en backend. Familiarizado con metodología ágil (Scrum). Cierta experiencia con desarrollo móvil en Android con Java. Interesado en IA, contenedores y servicios en la nube.

HABILIDADES

- Java, Python, C/C++, SQL
- Git, sistemas Linux, GDB
- AWS, Azure & GCP
- Docker, Kubernetes, Kubeflow
- Desarrollo de apps Android (Java)
- Desarrollo web
- Backend (Spring Boot)
- Herramientas de gestión (Jira)

EDUCACIÓN

GRADO EN ING. INFORMÁTICA

Universidad de Alcalá (UAH) 2017 - 2022

B2 FIRST CERTIFICATE

Cambridge Assesment English 2015

EXPERIENCIA

DESARROLLADOR DE SOFTWARE JUNIOR (JAVA)

Afronta Quality Solutions

apr. 2021 - presente

- Desarrollo backend de aplicación para sistema de punto de venta (POS) de una cadena multinacional de distribución. Aplicación basada en una arquitectura de microservicios Java (Spring Boot) accedidos desde un front de Angular. Administración de BD con PostgreSQL. Coordinación con equipos de otras áreas (front y QA), algunos de ellos trabajando desde Francia. Uso de metodología ágil (Scrum) gestionada con Jira. Flujo de trabajo con Git.
- Creación de app Android nativa en Java escrita desde cero para cadena multinacional de distribución. App de escaneo usada por el personal para agilizar tareas de gestión como el control de tickets. Desplegada en dispositivos Zebra y tablets Android. Participación, a su vez, en las fases de análisis, diseño, documentación y pruebas con el cliente.
- Desarrollo full-stack de aplicación web para la gestión de empleados de un cliente internacional. Aplicación basada en Java (JSF) y Bootstrap.
 Administración de BD y creación de procedimientos con MySQL

SOPORTE TÉCNICO DE IT

Telefónica

sept. 2020 - oct. 2020

- Despliegue y configuración de apps en tablets Android
- Control de inventario y gestión de un equipo pequeño